【裁判字號】    92,上易,1318
【裁判日期】    920828
【裁判案由】    竊盜
【裁判全文】
臺灣高等法院臺中分院刑事判決                  九十二年度上易字第一三一八號
    上  訴  人  臺灣南投地方法院檢察署檢察官
    被      告  乙○○
右上訴人因被告竊盜案件，不服臺灣南投地方法院中華民國九十二年五月二十九日第
一審判決（民國九十二年度易字第一七一號，起訴案號：臺灣南投地方法院檢察署九
十一年度偵字第四三四三號），提起上訴，本院判決如左：
    主      文
原判決撤銷。
乙○○竊盜，累犯，處有期徒刑捌月。
    事      實
一、乙○○曾因違反毒品危害防治條例案件，經臺灣南投地方法院判處施用第一級毒
    品有期徒刑八月、施用第二級毒品有期徒刑四月，經裁定應執行有期徒刑十一月
    確定，於民國（下同）九十年八月一日執行完畢，仍不知悔改，復意圖為自己不
    法之所有，於九十一年十一月二十一日晚上十時許，在南投縣埔里鎮○○路四十
    三號前，以自備之鑰匙，竊取被害人丙○○所有之車牌號碼ＲＧ─四○六九號自
    用小客貨車，得手後留供己用，嗣於同年月二十五日上午十時二十分許，在埔里
    鎮○○路十二號前，為被害人尋獲該車（未懸掛車牌，引擎號碼四Ｇ八二－Ｍ三
    四三五○號），報警循線查獲上情，並在乙○○位於埔里鎮○○里○○路八六八
    之一六一號居所旁（八六八之一五七號前）之麻袋內，取出被害人所有之上開車
    輛車牌二面。
二、案經南投縣警察局埔里分局報告臺灣南投地方法院檢察署檢察官偵辦。
    理      由
一、訊據被告乙○○矢口否認有竊盜犯行，辯稱：車子不是伊偷的，是伊向曹高發借
    的，他跟伊說是跟朋友借的等語。惟查
  (一)被告在右揭時、地，竊取被害人丙○○之自小客車之事實，業據被告在偵查時坦
    承不諱，核與被害人丙○○於警訊中證述情節相符，並有贓物認領保管單一紙、
    車輛竊盜、車牌失竊資料個別查詢報表—查詢認可資料及南投縣警察局埔里分局
    員警職務報告書各一份在卷可稽，復有鑰匙一支扣案可憑。
  (二)雖被告供述之竊盜時間與被害人丙○○所述之時間不甚相符，然查被告經警查獲
    之時間為九十一年十一月二十五日，距離被害人車輛失竊之時間，已相隔數日，
    衡情一般人對於數日前發生之事，往往只能約略記得該事件之大概發生日期，而
    被告所供述之犯罪時間係九十一年十一月二十一日晚上十時許，與被害人所述之
    失竊時間為同年月二十二日十四時許，僅相隔約十六小時，並非相距甚遠，且被
    害人所陳述之失竊時間，應為其發現車輛遭竊之時間，而非被告竊車之時間，蓋
    被害人並非當場發現被告竊車，故被告之竊車時間，本應在被害人發現車輛失竊
    時間之前，故被告供稱之竊車時間應與事實相符，被告與被害人所述竊車時間不
    符，乃合乎常理。
  (三)又被告所供述之竊車地點，係在南投縣埔里鎮○○路上，與被害人丙○○所陳稱
    之失竊地點相符，足見本案係被告所為，否則被告何能如此明確指出竊車之地點
    。再者，被告復於偵查時稱該被查扣之車輛沒有車牌，車牌被伊拆下來放在伊之
    住處云云，並經警於被告住處查獲，有南投縣警察局埔里分局員警職務報告及贓
    物認領保管單收據在卷可稽，則該車輛若確實如被告所言係向他人所借得，被告
    又何須將該車牌卸下？足徵該車輛應為被告所竊得無訛。本件事證明確，被告犯
    行洵堪認定。
二、核被告所為，係犯刑法第三百二十條第一項之普通竊盜罪。又被告曾因違反毒品
    危害防治條例案件，經原審法院判處有期徒刑八月、四月，裁定應執行有期徒刑
    十一月，並於九十年八月一日執行完畢，有台灣南投地方法院檢察署前案資料查
    註紀錄表、在監在押資料表在卷可稽，其於刑之執行完畢後，五年內再犯有期徒
    刑以上之罪，核係累犯，應依法加重其刑。原審未查，遽為被告無罪判決之諭知
    ，容有未當。檢察官提起上訴，指摘原判決不當，為有理由，應由本院將原判決
    予以撤銷改判。爰審酌被告前有多次前科，犯罪之手段、所生危害、犯後態度等
    一切情狀，量處如主文第二項所示之刑，以示懲儆。
三、據上論斷，應依刑事訴訟法第三百六十九條第一項前段、第三百六十四條、第二
    百九十九條第一項前段、刑法第三百二十條第一項、第四十七條、罰金罰鍰提高
    標準條例第一條前段，判決如主文。
本案經檢察官甲○○到庭執行職務。
中      華      民      國      九十二     年     八      月   二十八   日
                                臺灣高等法院臺中分院刑事第六庭
                                      審判長法  官  李  文  雄
                                            法  官  陳  秀  
                                            法  官  陳  嘉  雄
右正本證明與原本無異。
不得上訴。
                                            書記官  陳  信  和
中      華      民      國      九十二     年     八      月   二十九   日
                                                                        Ｒ


司法院資訊處製作；財團法人民間司法改革基金會備份。
